臺灣新北地方法院刑事判決
111年度審易字第118號
公  訴  人  臺灣新北地方檢察署檢察官
被      告  温光正


上列被告因竊盜案件，經檢察官提起公訴（111年度偵緝字第42
號），被告於本院準備程序中就被訴事實為有罪之陳述，經本院
裁定進行簡式審判程序，判決如下：
    主  文
温光正犯攜帶兇器竊盜罪，處有期徒刑陸月，如易科罰金，以新
臺幣壹仟元折算壹日；未扣案之犯罪所得電線壹批沒收，於全部
或一部不能沒收或不宜執行沒收時，追徵其價額。
    事  實
一、温光正意圖為自己不法所有，基於竊盜之犯意，於民國110
    年6月3日3時14分許，攜帶其所有客觀上足對人之生命、身
    體、安全構成威脅，具有危險性而可供兇器使用之剪刀1把
    ，騎乘其不知情之母親温林彩微所有之車牌號碼000-000號
    普通重型機車，前往新北市樹林區東和街之福興宮前停放後
    ，步行至東和街84號前方45公尺之電桿(電桿編號00-00-000
    0-00-0號)處，再攀爬上該電桿，以剪刀剪斷福興宮所申裝
    在該處電錶箱內之電線1批(價值新臺幣1萬3千元)而竊盜得
    手，旋即騎乘上開機車逃離現場。嗣福興宮主委詹金樑發覺
    遭竊報警處理，經警調閱現場及附近道路監視器錄影畫面後
    ，始循線查悉上情。
二、案經福興宮主委詹金樑訴由新北市政府警察局樹林分局報告
    臺灣新北地方檢察署檢察官偵查起訴。　
    理  由
壹、程序方面：
    本件被告温光正所犯係死刑、無期徒刑、最輕本刑為3年以
    上有期徒刑以外之罪，其於準備程序中就被訴事實為有罪之
    陳述，經法官告知簡式審判程序之旨，並聽取公訴人及被告
    之意見後，依刑事訴訟法第273條之1第1項規定，裁定本案
    改依簡式審判程序審理，且依刑事訴訟法第273條之2及第15
    9條第2項規定，不適用傳聞法則有關限制證據能力之相關規
    定，合先敘明。
貳、實體方面：
一、上揭犯罪事實，業據被告温光正於警詢時、偵查中、本院準
    備程序及審理時均坦承不諱，核與證人即告訴人福興宮主委
    詹金樑於警詢時及偵查中之證述相符，並有監視器畫面截圖
    照片15張、車輛詳細資料報表1紙、監視器錄影畫面檔案光
    碟1片在卷可稽（見110年度偵字第33761號偵查卷第8至12頁
    ），足認被告之自白與事實相符，洵堪採為認定事實之依據
    。本案事證明確，被告犯行洵堪認定，應依法論科。
二、論罪科刑：
  ㈠按刑法第321條第1項第3款之攜帶兇器竊盜罪，係以行為人攜
    帶兇器竊盜為其加重條件，此所謂兇器，其種類並無限制，
    凡客觀上足對人之生命、身體、安全構成威脅，具有危險性
    之兇器均屬之，且祇須行竊時攜帶此種具有危險性之兇器為
    已足，並不以攜帶之初有行兇之意圖為必要（最高法院79年
    度台上字第5253號判例意旨可資參照）。經查，被告於行竊
    時所攜帶之剪刀，雖未扣案，然該剪刀既能剪斷電線，質地
    應屬堅硬，如以之攻擊人體，足以造成相當之傷害，是可認
    該物客觀上可對人之生命、身體、安全構成威脅，具有危險
    性而屬刑法第321條第1項第3款所稱之兇器。是核被告所為
    ，係犯刑法第321條第1項第3款之攜帶兇器竊盜罪。
  ㈡被告前①因竊盜案件，經臺灣士林地方法院102年度士簡字第3
    85號判決判處有期徒刑3月確定；②因施用毒品案件，經臺灣
    桃園地方法院102年度審訴字第1626號判決判處有期徒刑11
    月確定；③因施用毒品等案件，經臺灣桃園地方法院103年度
    審訴字第533號判決判處有期徒刑10月、4月確定；④因施用
    毒品案件，經臺灣桃園地方法院103年度審訴字第615號判決
    判處有期徒刑1年確定，上開①至④各罪，嗣經臺灣桃園地方
    法院103年度聲字第3440號裁定分別定應執行刑有期徒刑1年
    4月、有期徒刑1年8月確定，經與另案殘刑4月27日、拘役50
    日接續執行後，有期徒刑部分於106年5月28日執行完畢，此
    有臺灣高等法院被告前案紀錄表1份附卷可考，是被告於受
    有期徒刑執行完畢後，5年以內故意再犯本件有期徒刑以上
    之罪，固合於累犯規定，惟參酌司法院釋字第775號解釋意
    旨，衡酌被告之犯罪情節，尚難僅因其前受有期徒刑執行完
    畢之事實，遽認被告個人有何對刑罰反應力薄弱之特別惡性
    存在，本件於法定刑範圍內斟酌刑法第57條事項量刑，即可
    充分評價被告之罪責，故不加重其刑。
　㈢爰審酌被告正值壯年，不思以正當途徑賺取所需，貪圖己利
    而攜帶兇器竊取他人財物，造成告訴人之財物損失，欠缺尊
    重他人財產權之觀念，惟念其犯後始終坦承犯行，態度尚可
    ，並衡酌其有上述違反毒品危害防制條例及竊盜等案件經法
    院論罪科刑及執行完畢紀錄，有臺灣高等法院被告前案紀錄
    表1份在卷可考，復兼衡其犯罪之動機、目的、手段、所竊
    取之財物價值，及其自陳國中肄業之智識程度，現為臨時工
    、收入不穩定、需撫養父母之生活狀況等一切情狀，量處如
    主文所示之刑，並諭知如易科罰金之折算標準，以資懲儆。
三、沒收：
  ㈠按供犯罪所用、犯罪預備之物或犯罪所生之物，屬於犯罪行
    為人者，得沒收之，刑法第38條第2項前段定有明文。又犯
    罪所得，屬於犯罪行為人者，沒收之；前二項之沒收，於全
    部或一部不能沒收或不宜執行沒收時，追徵其價額，刑法第
    38條之1第1項前段、第3項分別定有明文。又宣告前二條之
    沒收或追徵，有過苛之虞、欠缺刑法上之重要性、犯罪所得
    價值低微，或為維持受宣告人生活條件之必要者，得不宣告
    或酌減之，刑法第38條之2第2項亦定有明文。
  ㈡查，被告本案犯行所竊得之電線1批，屬被告本案之犯罪所得
    ，未據扣案，亦未實際合法發還告訴人，為避免被告無端坐
    享犯罪所得，且經核本案情節，宣告沒收並無過苛之虞，是
    上開犯罪所得應依刑法第38條之1第1項前段、第3項之規定
    宣告沒收，於全部或一部不能沒收或不宜執行沒收時，追徵
    其價額。另被告行竊時所使用之剪刀1把，雖係被告所有供
    犯罪所用之物，然並未扣案，且業經被告丟棄，此據被告於
    偵查及本院審理時供承在卷，該剪刀價值低微，欠缺刑法上
    之重要性，為免執行上困難，爰依刑法第38條之2第2項規定
    ，不予宣告沒收或追徵。
據上論斷，應依刑事訴訟法第273條之1第1項、第299條第1項前
段，刑法第321條第1項第3款、第41條第1項前段、第38條之1第1
項前段、第3項，刑法施行法第1條之1第1項，判決如主文。
本案經檢察官周彥憑提起公訴，經檢察官張啓聰到庭執行職務。
中　　華　　民　　國　　111 　年　　5 　　月　　18　　日
                  刑事第二十五庭  法  官      曾淑娟 
如不服本判決，應於判決送達後20日內敘明上訴理由，向本院提
出上訴狀（應附繕本），上訴於臺灣高等法院。其未敘述上訴理
由者，應於上訴期間屆滿後20日內向本院補提理由書「切勿逕送
上級法院」。
中　　華　　民　　國　　111 　年　　5 　　月　　20　　日
                                  書記官       王若安
附錄本案論罪科刑法條全文：
中華民國刑法第321條
犯前條第一項、第二項之罪而有下列情形之一者，處6月以上5年
以下有期徒刑，得併科50萬元以下罰金：
一、侵入住宅或有人居住之建築物、船艦或隱匿其內而犯之。
二、毀越門窗、牆垣或其他安全設備而犯之。
三、攜帶兇器而犯之。
四、結夥三人以上而犯之。
五、乘火災、水災或其他災害之際而犯之。
六、在車站、港埠、航空站或其他供水、陸、空公眾運輸之舟、
    車、航空機內而犯之。
前項之未遂犯罰之。